臺灣臺北地方法院刑事判決　　　　　　　96年度訴字第1727號
公　訴　人　臺灣臺北地方法院檢察署檢察官
被　　　告　甲○○
　　　　　　　　　　（另案在臺灣臺北監獄臺北分監執行中）
上列被告因違反毒品危害防制條例案件，經檢察官提起公訴（九
十六年度毒偵字第三○五五號），被告於本院準備程序中就被訴
事實為有罪之陳述，經告知簡式審判程序之旨，並聽取公訴人及
被告之意見後，本院合議庭認為適宜由受命法官獨任進行簡式審
判程序而裁定改由受命法官獨任進行簡式審判程序審理，判決如
下：
    主  文
甲○○施用第二級毒品，累犯，處有期徒刑拾月，減為有期徒刑
伍月，扣案之吸食器壹組（內含有無法磅秤析離之第二級毒品甲
基安非他命殘渣）沒收銷燬之。又施用第一級毒品，累犯，處有
期徒刑壹年貳月，減為有期徒刑柒月，扣案之殘渣袋個（內含
有無法磅秤析離之第一級毒品海洛因殘渣）沒收銷燬之、注射針
筒貳支沒收之。應執行有期徒刑拾壹月，扣案之殘渣袋個（內
含有無法磅秤析離之第一級毒品海洛因殘渣）、吸食器壹組（內
含有無法磅秤析離之第二級毒品甲基安非他命殘渣）均沒收銷燬
之；注射針筒貳支沒收之。
    事  實
一、甲○○有違反麻醉藥品管理條例案件前科，於民國八十八年
    六月間，因犯持有第二級毒品安非他命罪，經本院以八十八
    年度訴字第六○五號判決判處有期徒刑三月確定；於八十八
    年十二月間，復因犯持有第二級毒品安非他命罪，經本院以
    八十八年度易字第一九三五號判決判處有期徒刑八月，並經
    臺灣高等法院以八十九年度上易字第五三三號判決上訴駁回
    確定。於九十二年間，因犯施用第一級毒品海洛因、第二級
    毒品安非他命罪，經本院以九十二年度訴字第一四二三號判
    決各判處有期徒刑九月、四月，並定應執行刑有期徒刑十一
    月確定；於九十三年間，因犯竊盜罪，經臺灣士林地方法院
    以九十三年度簡字第二八二號簡易判決判處有期徒刑三月確
    定，上開案件並經臺灣士林地方法院以九十三年度聲字第一
    ○六○號裁定定應執行刑有期徒刑一年二月確定；於九十四
    年間，又因犯洗錢防制法罪，經本院以九十三年度簡字第一
    六一五號簡易判決判處有期徒刑六月確定，再與前開施用第
    一級毒品海洛因、第二級毒品安非他命、竊盜案件經本院以
    九十四年度聲字第八四七號裁定定應執行刑有期徒刑一年七
    月確定，於九十五年三月十日縮刑期滿，同年月十一日因徒
    刑執行完畢出監。於九十六年一月間，因犯搶奪、竊盜等罪
    ，經本院以九十五年度訴字第一九四四號判決各判處有期徒
    刑一年、六月，應執行有期徒刑一年四月確定，嗣經本院以
    九十六年度聲減字第六三九號裁定各減為有期徒刑六月、三
    月，應執行有期徒刑八月確定。於九十六年四月間，又因犯
    施用第一級毒品海洛因罪，經本院以九十五年度訴字第二○
    一二號判決判處有期徒刑十月，嗣經臺灣高等法院以九十六
    年度上訴字第二一九八號判決上訴駁回確定，再經臺灣高等
    法院以九十六年度聲減字第四二六七號裁定減刑為有期徒刑
    五月，並與前開搶奪、竊盜案件定應執行刑有期徒刑一年一
    月確定。於九十六年九月間，因犯施用第一級毒品海洛因、
    第二級毒品甲基安非他命罪，經本院以九十六年度訴字第六
    ○七號判決各判處有期徒刑九月、四月，並各減刑為有期徒
    刑四月又十五日、二月，且定應執行刑有期徒刑六月確定。
    於九十六年十月間，再因犯施用第一級毒品海洛因罪，經本
    院以九十六年度訴字第四三六號判決判處有期徒刑二年，減
    為有期徒刑一年確定（現在臺灣臺北監獄臺北分監執行上開
    未執行之案件，指揮書執畢日期為九十九年六月九日）。
二、甲○○前因施用第二級毒品安非他命案件，經臺灣臺北地方
    法院檢察署檢察官聲請本院以八十八年度毒聲字第七八四號
    裁定送勒戒處所觀察、勒戒後，因無繼續施用毒品之傾向，
    於八十八年四月十二日釋放出所，再由臺灣臺北地方法院檢
    察署檢察官於八十八年四月十三日以八十八年度偵字第七五
    二二號為不起訴處分確定。復因施用第二級毒品安非他命案
    件，經臺灣臺北地方法院檢察署檢察官聲請本院以八十八年
    度毒聲字第二○九九號裁定送勒戒處所觀察、勒戒後，因無
    繼續施用毒品之傾向，於八十八年九月四日釋放出所，臺灣
    臺北地方法院檢察署檢察官並於八十八年九月二日以八十九
    年度毒偵字第二七○號為不起訴處分確定。又因施用第一級
    毒品海洛因、第二級毒品安非他命案件，經臺灣臺北地方法
    院檢察署檢察官聲請本院以九十二年度毒聲字第一二七九號
    裁定令入戒治處所施以強制戒治一年（嗣甲○○因毒品危害
    防制條例修正而於九十三年一月九日停止戒治出所），該次
    施用第一級毒品海洛因、第二級毒品安非他命犯行，同時經
    本院以九十二年度訴字第一四二三號判決各判處有期徒刑九
    月、四月，並定應執行刑有期徒刑十一月確定。於九十六年
    四月間，又因犯施用第一級毒品海洛因罪，經本院以九十五
    年度訴字第二○一二號判決判處有期徒刑十月，嗣經臺灣高
    等法院以九十六年度上訴字第二一九八號判決上訴駁回確定
    ，再經臺灣高等法院以九十六年度聲減字第四二六七號裁定
    減刑為有期徒刑五月，並與先前搶奪、竊盜案件所判處減刑
    後之有期徒刑刑期定應執行刑有期徒刑一年一月確定。於九
    十六年九月間，因犯施用第一級毒品海洛因、第二級毒品甲
    基安非他命罪，經本院以九十六年度訴字第六○七號判決各
    判處有期徒刑九月、四月，並各減刑為有期徒刑四月又十五
    日、二月，且定應執行刑有期徒刑六月確定。於九十六年十
    月間，再因犯施用第一級毒品海洛因罪，經本院以九十六年
    度訴字第四三六號判決判處有期徒刑二年，減為有期徒刑一
    年確定。
三、甲○○不知悔改，基於施用第二級毒品甲基安非他命之犯意
    ，於九十六年三月二十七日十八時許（起訴書將施用時間誤
    載為九十六年三月二十八日十八時許，應予更正），在臺北
    市○○區○○街一六○巷十九弄三十二號二樓住處，施用第
    二級毒品甲基安非他命一次。另基於施用第一級毒品海洛因
    之犯意，於九十六年三月二十八日十八時許（起訴書將施用
    時間誤載為九十六年三月二十七日十八時許，應予更正），
    在上開住處，施用第一級毒品海洛因一次。嗣於九十六年三
    月二十九日十五時三十分許，在臺北市○○區○○街一六○
    巷十九弄三十二號二樓住處，為警持本院所核發九十六年度
    聲搜字第五七七號搜索票前往上開住處實施搜索而查獲，並
    扣得其所有之殘渣袋三個（內含有無法磅秤析離之第一級毒
    品海洛因殘渣）、注射針筒二支及吸食器一組（內含有無法
    磅秤析離之第二級毒品甲基安非他命殘渣）。
四、案經臺北市政府警察局萬華分局報請臺灣臺北地方法院檢察
    署檢察官偵查起訴後，因甲○○於本院準備程序中就被訴事
    實為有罪之陳述，本院合議庭認為適宜由受命法官獨任進行
    簡式審判程序而裁定改由受命法官獨任進行簡式審判程序審
    理。
    理  由
一、上開事實，業據被告甲○○自白不諱，而其於九十六年三月
    二十九日為警查獲後所採集之尿液經警送臺灣尖端先進生技
    醫藥股份有限公司以初步檢驗－酵素免疫分析法（ＥＩＡ）
    及確認檢驗－氣相層析質譜儀（ＧＣ／ＭＳ）法檢驗後呈安
    非他命類（安非他命、甲基安非他命）、鴉片類（嗎啡）陽
    性反應，有臺灣尖端先進生技醫藥股份有限公司九十六年四
    月十日濫用藥物檢驗報告一份在卷可查，復有扣案之殘渣袋
    三個（內含有無法磅秤析離之第一級毒品海洛因殘渣）、注
    射針筒二支及吸食器一組（內含有無法磅秤析離之第二級毒
    品甲基安非他命殘渣）可佐及該等扣案物品之照片列印資料
    、臺北市政府警察局萬華分局偵辦毒品危害防制條例案查獲
    毒品初步鑑驗報告書在卷可按，是被告之任意性自白顯與事
    實相符。查被告因犯施用毒品之違反毒品危害防制條例案件
    而有如事實欄二所載之觀察勒戒、強制戒治及論罪科刑等情
    ，有本院八十八年度毒聲字第七八四號刑事裁定、臺灣臺北
    地方法院檢察署檢察官八十八年度偵字第七五二二號不起訴
    處分書、本院八十八年度毒聲字第二○九九號刑事裁定、臺
    灣臺北地方法院檢察署檢察官八十九年度毒偵字第二七○號
    不起訴處分書、本院九十二年度毒聲字第一二七九號刑事裁
    定、九十二年度訴字第一四二三號刑事判決、九十五年度訴
    字第二○一二號刑事判決、臺灣高等法院九十六年度上訴字
    第二一九八號刑事判決、本院九十六年度訴字第六○七號刑
    事判決、九十六年度訴字第四三六號刑事判決、臺灣高等法
    院被告前案紀錄表及毒品紀錄表等在卷可參，本案事證明確
    ，被告犯行堪以認定，應予依法論科。
二、查海洛因為毒品危害防制條例第二條第二項第一款所稱之第
    一級毒品；甲基安非他命則屬毒品危害防制條例第二條第二
    項第二款所稱之第二級毒品。核被告所為，係犯毒品危害防
    制條例第十條第一項之施用第一級毒品罪及同條第二項之施
    用第二級毒品罪。其持有第一級毒品海洛因、第二級毒品安
    非他命之低度行為分別為施用第一級毒品海洛因、第二級毒
    品安非他命之高度行為所吸收，不另論罪。所犯上開二罪，
    犯意各別，罪名有異，應予分論併罰。查被告有如事實欄一
    所載之前科，於九十二年間，因犯施用第一級毒品海洛因、
    第二級毒品安非他命罪，經本院以九十二年度訴字第一四二
    三號判決各判處有期徒刑九月、四月，並定應執行刑有期徒
    刑十一月確定；於九十三年間，因犯竊盜罪，經臺灣士林地
    方法院以九十三年度簡字第二八二號簡易判決判處有期徒刑
    三月確定，上開案件並經臺灣士林地方法院以九十三年度聲
    字第一○六○號裁定定應執行刑有期徒刑一年二月確定；於
    九十四年間，又因犯洗錢防制法罪，經本院以九十三年度簡
    字第一六一五號簡易判決判處有期徒刑六月確定，再與前開
    施用第一級毒品海洛因、第二級毒品安非他命、竊盜案件經
    本院以九十四年度聲字第八四七號裁定定應執行刑有期徒刑
    一年七月確定，於九十五年三月十日縮刑期滿，同年月十一
    日因徒刑執行完畢出監，有臺灣高等法院被告前案紀錄表在
    卷可按，是被告受前開徒刑執行完畢後，五年以內故意再犯
    本案有期徒刑以上之罪，為累犯，依刑法第四十七條第一項
    之規定，加重其刑。爰審酌被告前雖經觀察勒戒、強制戒治
    之矯治處遇及多次科處刑罰甚或執行完畢後，猶為本案之施
    用第一級毒品海洛因及第二級毒品甲基安非他命之行為，然
    其所為主要係戕害自身，並未直接積極損害他人之利益，犯
    罪之動機、目的、手段、生活狀況、智識程度暨犯罪後坦承
    犯行之態度等一切情狀，各量處如主文所示之刑，以示懲儆
    。又被告之犯罪時間在九十六年四月二十四日以前，經核並
    無中華民國九十六年罪犯減刑條例第三條所定不予減刑或第
    五條所定不得減刑之情形，應依該條例第二條第一項第三款
    之規定予以減刑，並依同條例第十條第一項之規定定其應執
    行之刑。
三、至扣案之殘渣袋三個（內含有無法磅秤析離之第一級毒品海
    洛因殘渣）、吸食器一組（內含有無法磅秤析離之第二級毒
    品甲基安非他命殘渣），經檢驗後各呈第一級毒品海洛因、
    第二級毒品甲基安非他命陽性反應，有臺北市政府警察局萬
    華分局偵辦毒品危害防制條例案查獲毒品初步鑑驗報告書在
    卷可查，是該等毒品既已無從磅秤析離，自應依毒品危害防
    制條例第十八條第一項前段之規定，不問屬於犯人與否，宣
    告沒收銷燬之。再扣案之注射針筒二支，為供被告施用第一
    級毒品海洛因罪所用之物，且為被告所有，業據被告供陳在
    卷，爰依刑法第三十八條第一項第二款之規定，宣告沒收之
    。
據上論斷，應依刑事訴訟法第二百七十三條之一第一項、第二百
九十九條第一項前段，毒品危害防制條例第十條第一項、第二項
、第十八條第一項前段，刑法第十一條前段、第四十七條第一項
、第五十一條第五款、第九款、第十款、第三十八條第一項第二
款，中華民國九十六年罪犯減刑條例第二條第一項第三款、第七
條、第十條第一項，判決如主文。
本案經檢察官汪南均到庭執行職務
中　　華　　民　　國　　96　　年　　12　　月　　26　　日
　　　　　　　　　刑事第九庭  法　官　黃紹紘
以上正本證明與原本無異。
如不服本判決，應於判決送達後十日內向本院提出上訴狀（應抄
附繕本）。告訴人或被害人如對於本判決不服者，應具備理由請
求檢察官上訴，其上訴期間之計算係以檢察官收受判決正本之日
期為準。
　　　　　　　　　　　　　　　書記官　陳靜君
中　　華　　民　　國　　96　　年　　12　　月　　27　　日
附錄本案論罪科刑所犯法條全文
毒品危害防制條例第十條
施用第一級毒品者，處六月以上五年以下有期徒刑。
施用第二級毒品者，處三年以下有期徒刑。
